【裁判字號】    89,訴,1031
【裁判日期】    890707
【裁判案由】    毒品危害防制條例
【裁判全文】
臺灣高雄地方法院刑事判決                        八十九年度訴字第一三一號
    公  訴  人  臺灣高雄地方法院檢察署檢察官
    被      告  甲○○
右列被告因毒品危害防制條例案件，經檢察官提起公訴（八十九年度偵字第二三二０
號），本院判決如左：
    主  文
甲○○連續施用第一級毒品，累犯，處有期徒刑拾月。扣案之海洛因壹包（驗後毛重
零點零玖公克）沒收銷燬之。又扣案之注射針筒陸支均沒收。
    事  實
一、甲○○曾因肅清煙毒條例案件，經判處有期徒刑三年一月確定，於民國八十四年
    六月一日假釋付保護管束，八十五年八月七日保護管束期滿，執行完畢。仍不知
    悔改，前因施用毒品案件，經停止戒治付保護管束期滿後，由台灣高雄地方法院
    檢察署檢察官於八十八年十二月八日以八十八年度戒毒偵字第一五六號為不起訴
    處分確定。嗣於五年內又基於概括犯意，自八十九年三月初某日起，至八十九年
    三月十三日止，連續在高雄縣旗山鎮○○○路七十五號之住處，施用第一級毒品
    海洛因數次，為警於八十九年三月十四日在上開住所查獲，並扣得第一級毒品海
    洛因零點零九公克及施用毒品器具注射針筒六支。
二、案經高雄縣警察局旗山分局移送台灣高雄地方法院檢察署檢察官偵查起訴。
    理  由
一、訊據被告甲○○對於在右揭時、地施用第一級毒品海洛因之犯行自白不諱，且被
    告為警查獲時扣得之海洛因一包（驗後毛重零點八八公克），經送法務部調查局
    以化學呈色法及氣相層析質譜儀分析法檢驗結果，確為海洛因成分，此有該局八
    十九年五月二十一日第000000000號鑑定通知書在卷可稽，堪信被告上
    開自白與事實相符。又被告前因施用毒品案件，經依台灣高雄地方法院以八十七
    年度毒聲字第一二八六號裁定送觀察、勒戒後，認有繼續施用毒品傾向，經以八
    十七年度毒聲字第一九二四號裁定強制戒治一年，嗣再以八十八年度毒聲字第一
    二三七號裁定停止戒治，所餘戒治期間付保護管束，於八十八年八月二十三日保
    護管束期滿，由台灣高雄地方法院檢察署檢察官於八十七年十二月八日以八十八
    年度戒毒偵字第一五六號為不起訴處分確定，有不起訴處分書在卷足憑。其於五
    年內再犯毒品危害防制條例第十條之罪，事證明確，其犯行洵足認定，應依法論
    科。
二、按犯毒品危害防制條例第十條之施用毒品罪者，檢察官應先將被告送勒戒處所觀
    察、勒戒，經觀察、勒戒後，有繼續施用毒品傾向者，應由檢察官聲請法院裁定
    令入戒治處所施以強制戒治，其期間為一年。強制戒治期滿或交付保護管束期滿
    ，應由檢察官為不起訴之處分。依前項規定為不起訴處分後，五年內再犯第十條
    之罪，經觀察、勒戒後，認有繼續施用毒品之傾向者，不適用前項之規定（即仍
    依法追訴其施用毒品之罪刑），八十七年五月二十日公布施行之毒品危害防制條
    例第二十條第二項，第二十三條分別定有明文。是被告曾因施用毒品案件，經依
    首揭條文裁定送觀察、勒戒後，認有繼續施用毒品傾向，裁定送強制戒治，經執
    行滿三月，認無繼續戒治之必要，再裁定停止戒治，所餘戒治期間付保護管束，
    並期滿未經撤銷，視為強制戒治期滿後，由台灣高雄地方法院檢察署檢察官於八
    十八年十二月八日以八十八年度戒毒偵字第一五六號為不起訴處分確定，此有不
    起訴處分書在卷可考。其於五年內再有施用第一級毒品安非他命之行為，核其所
    為，係犯毒品危害防制條例第十條第一項之罪。其持有毒品之低度行為，應為施
    用毒品之高度行為所吸收，不另論罪。又被告先後多次施用毒品之犯行，時間緊
    接，方法相同，所犯又係構成要件相同之罪名，顯係基於概括犯意為之，應依連
    續犯以一罪論，並加重其刑。又被告曾因肅清煙毒條例案件，經判處有期徒刑三
    年一月確定，於八十五年八月七日執行完畢，有台灣高等法院被告全國前案紀錄
    表及台灣高雄地方法院檢察署刑案資料查註紀錄表各一份附卷可參，其於有期徒
    刑執行完畢，五年內再犯本件有期徒刑以上之罪，為累犯，應依法與前揭連續犯
    之規定遞加重其刑。審酌被告犯罪後坦承犯行，且其施用毒品之犯行，性質上乃
    屬對自我身心健康之自戕行為，其行為本身對社會所造成之危害並非直接、巨大
    ，以及其犯罪動機、目的、手段及所生危害等一切情事，量處如主文所示之刑，
    並諭知易科罰金之標準。扣案之海洛因（驗後毛重零點八八公克），經送驗確為
    海洛因成分，為違禁物，有鑑定通知書附卷可參，應依毒品危害防制條例第十八
    條第一項及沒收銷燬之；扣案針筒六支，為被告所有供施用毒品之用，業經被告
    供認在卷，應依刑法第三十八條第一項第二款宣告沒收。
據上論斷，應依刑事訴訟法第二百九十九條第一項前段、毒品危害防制條例第十條第
一項，第十八條第一項前段，刑法第十一條、第五十六條、第四十七條、第三十八條
第一項第二款，判決如主文。
中      華      民      國    八十九    年      七      月      七      日
                                  臺灣高雄地方法院刑事第三庭
                                    審判長法  官  宋  明  中
                                          法  官  古  振  暉
                                          法  官  葉  啟  洲
右正本證明與原本無異。
如不服本判決，應於判決送達後十日內，向本院提出上訴狀。
                                          書記官  盧  雅  婷
中      華      民      國    八十九    年      七      月    十  二    日
附錄本判決之論罪法條：
毒品危害防制條例第十條第一項
施用第一級毒品者，處六月以上五年以下有期徒刑。


司法院資訊處製作；財團法人民間司法改革基金會備份。
